# 请教陈版主：关于准则的 22 个问题

提问人：爱迪特 时间：2020-02-23 08:05:29
1 、现在企业间资金拆借这么频繁，这么普遍，会计准则年年更新，为何准则不明确向非金融机构的借款核算科目。短期借款、长期借款定义第一句就是“向金融机构”借款。
为何准则对目前发展得很普遍的企业间资金短期、长期拆借行为视而不见呢，是怕鼓励了企业非法集资，还是觉得这种小事，没必要用准则明确？
2 、准则说不能提前确定收益或损失，那么金融资产和投房的公允价值变动不就是提前确认了收益或损失吗？这不是自相矛盾吗？

回答人：chenyiwei
1 、这包含了不鼓励非金融企业之间资金拆借的政策导向。另外如果发生了此类业务，也完全可以类比同类的向金融机构借款业务进行会计处理，并不构成重大问题。
2 、你所理解的“不能提前确定收益或损失”更多地是基于传统的历史成本计量模式下的“已实现”原则，即确认在利润表中的收入和成本费用都必须是来源于已完成的真实对外交易。但该观点在公允价值计量模式下是不适用的。